臺灣高雄地方法院刑事判決　　　　　　　　　　　　　九十年度交易字第七三五號
　　公　訴　人　臺灣高雄地方法院檢察署檢察官
　　被　　　告　丙○○
右列被告因過失傷害案件，經檢察官提起公訴 (九十年度偵字第一二一一七號），本
院判決如左：
    主  文
丙○○因過失傷害人，處拘役伍拾日，如易科罰金以佰元折算壹日，緩刑貳年。
    事  實
一、丙○○於民國九十年五月十二日下午二時三十分許，騎乘車牌號碼ＫＭ９－９５
    ６２號重型機車搭載丁○○，沿高雄縣鳳山市○○○路甲東向西行駛，途經該路
    三九八號（起訴書誤載為三八九號）前時，依當時天候路況，並無不能注意之情
    事，詎竟疏於注意車前狀況，致撞及甫發動而由甲○○所騎乘之車牌號碼ＷＣＴ
    －八三一號（起訴書誤為ＷＣＴ－九三一號）輕型機車之側面，甲○○因而人車
    倒地，受有頭部外傷併額頭撕裂傷、下背痛合併雙腳無力等傷害。
二、案經甲○○訴由高雄縣警察局鳳山分局報請臺灣高雄地方法院檢察署檢察官偵查
    起訴。
    理  由
一、訊據被告丙○○固不否認騎乘機車搭載丁○○，而於右揭時地與被害人甲○○所
    騎乘機車發生車禍乙節，惟辯稱：係被害人騎機車迴轉撞到丁○○的腿部，而自
    己跌倒受傷云云；證人丁○○亦於警訊中附和而為相同陳述。惟查：被告如何於
    被害人甫發動機車之際，由側邊攔腰撞上致被害人昏暈倒地受傷，迄九日後即同
    年月二十一日始報警處理並提出告訴乙節，業據被害人於警訊中指述明確，核與
    被害人之同居人戊○○於警訊中、被害人之子乙○○於偵查中及審理時所證述之
    情節相符，此外，復有診斷證明書、道路交通事調查報告表在卷可佐。況若如被
    告及證人丁○○所稱：僅係被害人騎機車迴轉時撞到被告搭載之丁○○腿部而自
    行跌倒云云，衡情，被害人應不至造成頭部撕裂傷之嚴重傷勢。被告及證人丁○○上揭辯解及陳述，核均係事後飾卸迴護之詞，均難憑採。
二、按汽車行駛時，駕駛人應注意車前狀況，並隨時採取必要之安全措施，道路交通
    安全規則第九十四條第三項定期明文。本件被告騎乘機車原應注意遵守上開規定
    ，且依當時天候路況又無不能注意之情事，詎竟疏於注意而肇致本件車禍使被害
    人受傷，其對於本件車禍之發生具有過失應堪審認。而被害人受傷之結果確係因
    被告之過失行為所致，其間具有相當因果關係，被告允應負過失傷害罪責，事證
    明確，應予依法論科。
三、本件被告因迥失致人受傷，已如前述。核被告所為，係犯刑法第二百八十四條第
    一項前段之過失傷害罪。爰審酌被告素行尚屬良善，事後已與被害人家屬和解，
    賠償被害人之損失，犯罪後態度尚佳等其他一切情狀，量處如主文所示之刑，並
    諭知易科罰金之折算標準。被告未曾受有期徒刑以上刑之宣告，有本院被告院內
    索引管紀錄表及臺灣高等法院被告全國前案紀錄表在卷可按，爰併予宣告緩刑
    年，以啟自新。
四、告訴人甲○○已於車禍後之九十年七月五日死亡，有除戶戶籍謄本附卷可佐，惟
    係因病死亡，業據證人即其子乙○○陳明在卷，核與被告之過失而致受傷之原因
    行為無關，附此敘明。
五、據上論結，應依刑事訴訟法第二百九十九條第一項前段，刑法第二百八十四條第
    一項前段、第四十一條第一項、第七十四條第一款，罰金罰鍰提高標準條例第一
    條前段、第二條，判決如主文。
本案經檢察官李靜文到庭執行職務。
中    華    民    國    九十一    年      十二      月        十        日
                       臺灣高雄地方法院刑事第二庭
                                  法  官  陳  明  富
右正本證明與原本無異。
如不服本判決，應於判決送達後十日內，向本院提出上訴狀。
                                  書記官  林  介  欽
中    華    民    國    九十一    年      十二      月        十        日
